臺灣臺南地方法院刑事判決
110年度簡上字第245號
上  訴  人
即  被  告  李俊鴻




上列被告因詐欺案件，不服本院中華民國110年9月13日110年度
簡字第2099號第一審刑事簡易判決（聲請簡易判決處刑書案號：
110年度偵緝字第587號），提起上訴，及檢察官移送併辦（110 
年度偵字第23143號），本院管轄之第二審合議庭判決如下：
    主  文
原判決撤銷。
李俊鴻犯傷害罪，處有期徒刑肆月，如易科罰金，以新臺幣壹仟
元折算壹日。
    事  實
一、李俊鴻與吳明哲前分別租住於臺南市○○區○○街000號3樓、2
    樓，為上下樓層之鄰居關係，詎李俊鴻因認吳明哲於半夜發
    出聲響打擾其休息，竟基於無故侵入他人住宅及傷害之犯意
    ，於民國110年4月28日4時許，未經吳明哲同意，進入吳明
    哲前述大門未關之租屋處，並持鐵棍毆打吳明哲之臉部、身
    體，致吳明哲受有右側顏面鈍挫傷、左側胸部挫瘀傷、左側
    第五指擦挫傷等傷害。
二、案經吳明哲訴由臺南市政府警察局第二分局報告臺灣臺南地
    方檢察署檢察官偵查後聲請以簡易判決處刑及移送併辦。　
    理  由
壹、程序事項
一、被告經合法傳喚，無正當之理由不到庭者，得不待其陳述，
    逕行判決，刑事訴訟法第371 條定有明文，且依同法第455
    條之1第3項之規定，此於刑事簡易判決上訴程序亦準用之。
    本案上訴人即被告李俊鴻（下稱被告）經本院合法傳喚，而
    無正當理由未到庭，此有本院準備程序筆錄、拘票、公示送
    達公告、報到單、審判筆錄在卷可查（簡上卷第55、57、77
    79、91、119至124頁）依前開說明，本院自得不待其陳述，
    由檢察官一造辯論而為判決。
二、證據能力
  ㈠按被告以外之人於審判外之陳述，除法律有規定者外，不得
    作為證據；被告以外之人於審判外之陳述，雖不符刑事訴訟
    法第159條之1至第159條之4之規定，而經當事人於審判程序
    同意作為證據，法院審酌該言詞陳述或書面陳述作成時之情
    況，認為適當者，亦得為證據；當事人、代理人或辯護人於
    法院調查證據時，知有第159條第1項不得為證據之情形，而
    未於言詞辯論終結前聲明異議者，視為有前項之同意，刑事
    訴訟法第159條第1項、第159條之5分別定有明文。查本判決
    下列所引用之各該被告以外之人於審判外之言詞或書面陳述
    ，雖屬傳聞證據，惟公訴檢察官於本院審判期日中均表示無
    意見而不予爭執，本院審酌此等證據資料製作時之情況，尚
    無違法不當及證明力明顯過低之瑕疵，亦認為以之作為證據
    應屬適當，故揆諸前開規定，爰逕依刑事訴訟法第159條之5
    規定，認前揭證據資料均例外有證據能力。
  ㈡又本院所引用憑以認定被告犯罪事實之非供述證據，核無違
    反法定程序取得之情，依刑事訴訟法第158條之4反面解釋，
    該等非供述證據，均有證據能力。
參、實體事項
一、上揭犯罪事實，業據被告於偵查時坦承不諱（偵緝卷第23至
    25頁；併辦偵卷第121至123頁），核與證人即告訴人吳明哲
    於警詢時之證述情節相符（警卷第9至11頁；併辦偵卷第39
    至41頁），並有郭綜合醫院診斷證明書1紙在卷可稽（警卷
    第13頁；併辦偵卷第43頁），是被告之任意性自白應與事實
    相符，堪以採信。本案事證明確，被告上開犯行洵堪認定，
    應依法論科。
二、核被告所為，係犯刑法第277條第1項傷害罪，及同法第306 
    條第1項無故侵入他人住宅罪。被告以一行為同時觸犯上開2
     罪名，為想像競合犯，應從一重之傷害罪處斷。又聲請簡
    易判決處刑意旨雖因告訴人於該時尚未對被告提告無故侵入
    他人住居而未載明被告侵入告訴人住居之犯罪事實，惟該部
    分與聲請簡易判決處刑意旨已敘及之部分，具有前述想像競
    合犯之裁判上一罪關係，為聲請簡易判決處刑效力所及，且
    經告訴人事後提出告訴、補足訴追條件後，由臺灣臺南地方
    地檢署檢察官以110年度偵字第23143號移送併辦，本院自應
    併予審究，附此敘明。
三、將原判決撤銷改判之說明 
    原審以被告罪證明確，予以論罪科刑，固非無見，惟查：
  ㈠臺灣臺南地方檢察署檢察官於原審判決後以110年度偵字第23
    143號移送併辦之犯罪事實，既為本案聲請簡易判決處刑效
    力所及，原審未及審酌，自有未洽。
  ㈡按刑罰之量定，固屬法院自由裁量之職權行使，惟刑事審判
    之量刑，在於實現刑罰權之分配的正義，故法院對科刑判決
    之被告量刑，應符合罪刑相當原則，使罰當其罪，以契合人
    民之法律感情（最高法院92年度台上字第3268號判決意旨參
    照）。又按刑法第47條第1項規定：受徒刑之執行完畢，或
    一部之執行而赦免後，5年以內故意再犯有期徒刑以上之罪
    者，為累犯，加重本刑至2分之1。主要著眼於犯罪行為人前
    既已受自由刑之執行，自當知所悔改，如執行完畢未久，又
    再故意犯罪，足見其對於刑罰反應力薄弱，故必須再延長其
    矯正期間，藉此協助其重返社會，同時亦兼顧防衛的效果。
    惟對於刑法第47條第1項規定，若不分情節，基於累犯者有
    其特別惡性及對刑罰反應力薄弱等立法理由，一律加重最低
    本刑，於不符合刑法第59條所定要件之情形下，致生行為人
    所受之刑罰超過其所應負擔罪責之個案，其人身自由因此遭
    受過苛之侵害部分，對人民受憲法第8條保障之人身自由所
    為限制，不符憲法罪刑相當原則，牴觸憲法第23條比例原則
    ，業經司法院釋字第775號解釋在案。查被告前因犯毒品案
    件，經臺灣新北地方法院以106年度審易字第3076號判決判
    處有期徒刑7月，上訴後經臺灣高等法院以107年度上易字第
    12號判決駁回上訴確定；又因犯毒品、公共危險案件，經分
    別判處罪刑確定，再經臺灣屏東地方法院以108年度聲字第4
    15號裁定應執行有期徒刑10月確定，其入監接續執行上開刑
    期後，於108年6月24日假釋付保護管束出監，108年10月8日
    保護管束期滿假釋未經撤銷而執行完畢，有臺灣高等法院被
    告前案紀錄表存卷可參。被告於有期徒刑執行完畢後，5年
    以內故意再犯本案有期徒刑之罪，固為累犯，惟前案為毒品
    、公共危險罪，本案為傷害罪，犯罪類型、行為態樣均不同
    ，犯罪動機、目的、手段亦有異，難認被告有特別惡性或對
    刑罰反應力薄弱之情形，本院審酌累犯規定所欲維護法益之
    重要性、防止侵害之可能性及事後矯正行為人之必要性，綜
    合斟酌各項情狀，認被告本件犯行不宜依刑法第47條第1項
    規定加重最低本刑，始符合罪刑相當原則及比例原則，原判
    決未審酌被告犯罪類型不同而論以累犯加重，稍有未洽。從
    而，被告提起上訴意旨略以原審其犯罪類型不同、惡性非重
    大，不應為累犯加重等語，為有理由。是以，原審判決既有
    上開可議之處，即屬無可維持，應由本院管轄之第二審合議
    庭將原審判決予以撤銷改判之。
四、爰以行為人之責任為基礎，審酌被告不思理性解決與告訴人
    間之紛爭，竟恣意深夜無故侵入告訴人住居，並持鐵棍傷害
    告訴人臉及身體，所為漠視法紀，破壞社會治安及善良秩序
    ，更致告訴人受多處傷勢，實值非難，惟念被告前無暴力犯
    罪之前案紀錄，犯後已坦承犯行，兼衡被告之傷害手段、告
    訴人所受之傷勢情形、被告迄未獲得告訴人諒解，亦未為任
    何賠償之客觀情節，暨被告之智識程度、家庭經濟狀況等一
    切情狀，量處如主文所示之刑，並諭知易科罰金之折算標準
    。
五、被告違犯上開犯行時使用之鐵棍並未扣案，考量該物品為日
    常生活可見之物，其存在尚不具刑法上之非難性，若另外開
    啟執行程序探知其所在及價額，顯不符比例原則，而有刑法
    第38條之2第2項規定「欠缺刑法上之重要性」之情形，故不
    另為沒收之諭知，附此敘明。
據上論斷，依刑事訴訟法第455條之1第1項、第3項、第369條第1
 項前段、第364條、第371條、第299條第1項前段，刑法第277條
第1項、第306條第1項、第55條前段、第41條第1項前段、第38條
之2第2項，刑法施行法第1條之1第1項，判決如主文。
本案經檢察官王宇承聲請簡易判決處刑，由檢察官蔡佩容移送併
辦，由檢察官陳于文到庭執行職務。
中　　華　　民　　國　　111 　年　　3 　　月　　8 　　日
　　　　　　　　　刑事第三庭    審判長法　官  陳振謙　
　　　　　　　　　                    法  官  蔡直青
　　　　　　　　　                    法  官  茆怡文
以上正本證明與原本無異。
不得上訴。
　　　　　　　　　　　　　　　　　　　書記官　薛雯庭
中　　華　　民　　國　　111 　年　　3 　　月　　8 　　日
附錄論罪科刑法條：
中華民國刑法第306條
無故侵入他人住宅、建築物或附連圍繞之土地或船艦者，處1年
以下有期徒刑、拘役或9千元以下罰金。
無故隱匿其內，或受退去之要求而仍留滯者，亦同。

中華民國刑法第277條
傷害人之身體或健康者，處5年以下有期徒刑、拘役或50萬元以
下罰金。
犯前項之罪，因而致人於死者，處無期徒刑或7年以上有期徒刑
；致重傷者，處3年以上10年以下有期徒刑。